【裁判字號】    90,訴緝,6
【裁判日期】    900607
【裁判案由】    違反槍砲彈藥刀械管制條例
【裁判全文】
臺灣桃園地方法院刑事判決                              九十年度訴緝字第六號
    公  訴  人  臺灣桃園地方法院檢察署檢察官
    被      告  甲○○
    選任辯護人  陳尚義律師
右列被告因違反槍砲彈藥刀械管制條例案件，經檢察官提起公訴（八十年度偵字第九
四九三號），本院判決如左：
    主  文
甲○○無罪。
    理  由
一、公訴意旨略以：被告甲○○於民國八十年二月初在台北市○○○路七條通梅子餐
    廳內，將其未將許可無故持有之白郎寧制式手槍子彈九顆、卡賓槍子彈一顆託乙
    ○○保管，乙○○乃接受寄藏該批子彈在中壢市○○○路一四三號一樓房間，至
    八十年十二月十日十時三十分許為警查獲，因認被告涉犯槍砲彈藥刀械管制條例
    第十一條第三項之未經許可無故持有彈藥罪嫌云云。
二、按犯罪事實應依証據認定之，無証據不得推定其犯罪事實。又不能証明被告犯罪
    者，應諭知無罪之判決，刑事訴訟法第一百五十四條、第三百零一條第一項分別
    定有明文。再按事實之認定，應憑証據，如未能發現相當証據，或証據不足以証
    明，自不能以推測或擬制之方法，為裁判基礎，此有最高法院四十年台上字第八
    六號判例可資參照。復按共同被告不利於己之陳述，固得採為其他共同被告犯罪
    之証據，惟此項不利之供述，依刑事訴訟法第一百五十六條第二項規定仍應調查
    其他必要之証據，以察是否與事實相符，自難專憑此項供述，為其他共同被告犯
    罪事實之認定，亦有最高法院三十一年上字第二四二三號判例堪為參照。
三、本件公訴人認被告甲○○涉犯上開罪嫌，係以同案被告乙○○之供述及扣案之子
    彈共十顆為論據。訊據被告甲○○堅決否認有右揭犯行，辯稱：伊不認識乙○○
    ，伊當時另案在通緝，媒體、報紙均刊登很大，他可藉此得知伊之名字，並將責
    任推給伊，伊於七十九年九月十九日冒用劉建志之護照出國，直到八十年三月三
    十一日才回來台灣，八十年二月初伊並不在台灣，不可能交付子彈給任何人等語
    。經查，被告另案經台灣桃園地方法院檢察署以八十年度偵字第四二九五號、第
    五一二八號就其與另案之同案被告劉建志行使偽造私文書等案件提起公訴，經台
    灣高等法院以八十二年度上重更（一）字第二八號刑事判決判處同案被告劉建志
    幫助連續行使偽造私文書，足以生損害於公眾，處有期徒刑五月，緩刑二年確定
    ，細繹卷附前開判決書之事實欄二載有「劉建志基於幫助之犯意於民國七十九年
    八月間，將其所有編號Ｚ000000000號身分證交予甲○○，供甲○○換
    貼相片加以變造，再委託不知情之旅行社職員於同年月二十一日，填寫收件號0
    0000000號普通護照、入出境許可申請書，持向內政部警政署入出境管理
    局申請護照及入出境許可，使公務員將此不實事項登載於職務上所掌之公文書，
    核發給Ｍ0000000號護照及許可入出境，並於七十九年九月十九日、八十
    一年四月二十七日（此為誤載，應為八十年四月二十七日）辦理出境，及八十年
    三月三十一日入境，先後三次偽簽劉建志署押於各該入出境登記表上，足以生損
    害於戶政機關對國民身分證之管理及內政部警政署入出境管理局對入出境管理之
    正確性。」，經本院調閱劉建志之入出境紀錄資料查核，劉建志確於七十九年九
    月十九日出境、八十年三月三十一日入境、八十年四月二十七日出境，此有內政
    部警政署入出境管理局於九十年四月三日出具之（九０）境信昌字第０二０二五
    九號函附卷可稽，若依前開確定判決所載，被告自七十九年九月即開始冒用劉建
    志之名義出入境，被告係於七十九年九月十九日出境後直至八十年三月三十一日
    始入境，則本案同案被告乙○○所謂被告甲○○於八十年二月初交付予其子彈時
    ，被告甲○○當時人應不在國內，本院另再調閱被告甲○○本人名義之入出境資
    料得知，被告甲○○自七十九年至九十年間僅有八十九年六月二十日入境之資料
    ，更足徵被告甲○○於七十九年、八十年間確係持劉建志名義之護照辦理出入境
    ，且本院多次以証人身分傳喚同案被告乙○○到庭，傳票回証均載明查無此人，
    本院再依職權函查同案被告乙○○之地址得知，其仍係居住於本院傳訊之地址：
    桃園縣龍潭鄉○○村○○路二一一巷一二八號，本院依法拘提仍拘提未獲，此有
    拘票回証在卷可憑，被告甲○○既於本案公訴人起訴八十年二月初時不在台灣，
    當無本案交付彈藥寄藏之犯罪事實，公訴人僅憑乙○○之片面供述，遽認被告甲
    ○○有此犯行，稍嫌速斷，此外復查無其他積極証據足認被告有何公訴人所指之
    犯行，應認不能証明被告甲○○犯罪，爰依法諭知無罪之判決。
據上論斷，應依刑事訴訟法第三百零一條第一項，判決如主文。
本案經檢察官魏雯祈到庭執行職務。
中      華      民      國    九十      年      六      月      七      日
                              臺灣桃園地方法院刑事第二庭
                                  法  官    林  恆  吉
右正本證明與原本無異。
如不服本判決，應於判決送達後十日內向本院提出上訴狀( 應附繕本 )，上訴於
臺灣高等法院。
                                  書記官     邱  仲  騏
中      華      民      國    九十      年      六      月     十二     日


司法院資訊處製作；財團法人民間司法改革基金會備份。
